---
title: "TP1_1_Reyes_Cantarovici"
author: "Florian Reyes, Nicolas Cantarovici"
date: "2022-08-23"
output: html_document
editor_options: 
  markdown: 
    wrap: 72
---

### 1)

##### P(X=5)=1/6

##### E(X)=3.5=sum(1:6)\*1/6

### 2) Creamos un dado. Es un vector con seis caras.

```{r}
dado=c(1,2,3,4,5,6)
Nrep=1000 
muchos_dados=sample(x=dado,size=Nrep,replace=TRUE)
```

### 3) Creamos el vector de frecuencia relativa y lo inicializamos con NA.

```{r}
frec_relativa_dado5_vec=rep(NA,Nrep) 
for(i in 1:Nrep){
frec_relativa_dado5_vec[i]=mean(muchos_dados[1:i]==5) }
```

# 4)5)6)

```{r}
plot(seq (1: Nrep),frec_relativa_dado5_vec,cex=0.1,ylim =c(0,5), xlab="repeticiones",ylab="frec rel",main="
Frecuencia relativa de dado en 5") 

promedios_dado_vec=rep(NA,Nrep) 
for(i in 1:Nrep){ promedios_dado_vec[i]=mean(muchos_dados[1:i]) }

points(seq(1:Nrep),promedios_dado_vec,cex=0.1,col="red") 
```

#Lo que podemos observar es que la frecuencia relativa de la aparicion
del número 5 converge en probabilidad a 1/6 a medida que n-\>infinito.

Esto es esperable, dado que al definir una bernoulli cuyo éxito es
dado=5 por ley de los grandes numeros, el promedio de los éxitos de las
tiradas debería tender a la esperanza de esa bernoulli que es 1\*1/6.

### #Como podemos ver, los promedios de los valores de los dados #convergen a 3,5 a medida que aumentan las tiradas. Esto coincide #con la teoría dado que la LGN cuando n tiende a infinito el promedio #de las tiradas de los dados convergen en probabilidad a la esperanza.

#7) Ngen=10

for(i in 1:Ngen){
muchos_dados=muchos_dados=sample(x=dado,size=Nrep,replace = TRUE)
promedios_dado=rep(NA,Nrep) for(j in 1:Nrep){
promedios_dado[j]=mean(muchos_dados[1:j]) }
points(seq(1:Nrep),promedios_dado,cex =0.1,col=i) }
