---
title: "TP3"
author: "Florian Reyes, Nicolas Cantarovici"
date: "2022-09-06"
output:
  html_document: default
  pdf_document: default
---

### Ejercicio 1

```{r}
ic_sigma_con <- function(datos, var, nivel){
  alfa = 1-nivel
  media = mean(datos)
  q = qnorm(1-alfa/2)
  n = length(datos)
  se = sqrt(var/n)
  a = media-q*se
  b = media+ q*se
  c(a,b)
}

```

### Ejercicio 2

-   60 pertenecerá al intervalo de confianza en un 95 porciento de los casos, esa es justamente la certeza que nos da el IC.

```{r}
set.seed(23)
datos_normales = rnorm(5,60,5)
ic_sigma_con(datos_normales, 25, 0.95)
```

### Ejercicio 3

-   Este nivel de cubrimiento empírico debería aproximarse a 0,95. dado que el IC de nivel 0,95 nos asegura que si realizaramos el experimento infinitas veces, en el 95% de los casos el intervalo contendría el parametro. Como podemos ver, efectivamente se acerca .

```{r}
Nrep=10000
cantidad_atrapados=replicate(Nrep,{
  datos_normales=rnorm(5,60,5)
  ic_sigma_con(datos_normales,25,0.95)[1]<60 & 60<ic_sigma_con(datos_normales,25,0.95)[2]
})
mean(cantidad_atrapados)
```
